【裁判字號】    90,交抗,49
【裁判日期】    900912
【裁判案由】    聲明異議
【裁判全文】
臺灣高等法院臺南分院刑事裁定                九十年度交抗字第四九號      Ｇ
      抗  告  人
      即受處分人  甲  ○  ○
右抗告人因違反道路交通管理處罰條例案件，不服臺灣臺南地方法院中華民國九十年
八月十五日所為裁定（九十年度交聲字第一六七號），提起抗告，本院裁定如左:
      主      文
抗告駁回。
      理      由
一、抗告意旨略以：抗告人於民國（下同）九十年六月九日十七時許駕車從台一線十
    字路口右轉雲一五四線二十多公尺，與雲林警局００３交通警察巡邏車會車後，
    該巡邏車即折返攔下抗告人，臂章０８６３之交警想開超載之罰單，因未發現有
    違規，隨即要求開其他小額罰單被抗告人所拒，該警員即指責本車有闖紅燈，要
    求簽名被抗告人拒絕，然原審對於當日該路口有幾處有警員在崗？本車在該路口
    是否因闖紅燈被攔下？攔車之交警是否即為證人林高彬？何以抗告人拒絕簽名？
    又原審對於證人林高彬何以要隔離訊問等情未加以調查，竟僅以舉發道路交通管
    理事件通知單、違反道路交通管理事件裁決書作為裁定之依據，為此提起抗告云
    云。
二、按汽車駕駛人行經有燈光號誌管制之交岔路口闖紅燈者，處新台幣一千八百元以
    上三千六百元以下罰鍰，道路交通管理處罰條例第五十三條定有明文。
三、經查：
（一）本件抗告人即受處分人甲○○於九十年六月九日十七時許，駕駛車號Ｋ３－七
      ００號自用曳引車，於台一線、雲一五四線交岔路口，違規闖紅燈行駛，為警
      察覺，依法舉發之事實，業據證人即查獲之警員林高彬於原審庭結證屬實，並
      有舉發違反道路交通管理事件通知單、違反道路交通管理事件裁決書各一紙在
      卷可考。又該日十七時許在台一線、雲一五四線路口前確有交警執行交通稽查
      勤務，因當場發現抗告人駕駛之車號Ｋ３－七００號自用曳引車於該路口闖紅
      燈，遂予鳴笛指揮示意攔停，且稽查時尚有員警一人在崗判別無誤，而於認定
      抗告人違規事實明確後始予以舉發，此有雲林縣警察局九十年六月二十六日雲
      警交字第０六０九０號書函、雲林縣警察局九十年六月九日勤務分配表影本附
      卷可稽。
（二）再者，證人即舉發之員警林高彬於原審調查時到庭結證稱：「（問：本件是否
      你告發的，．．．？）是我告發的，．．．」、「（問：當時你攔下異議人時
      ，有無說要開較小的罰款？）我當時在檢查有無其他的違規，並非是要開小額
      的罰單。」、「（問：當時異議人違規是否事實？）是事實，當時我與我的同
      事均在場。」等語（見原審卷第二十三頁），復參以證人林高彬係交通警察，
      依法執行公務，與抗告人素無怨隙，茍非實情自無甘冒偽證罪責、恣意誣攀之
      理，是其所證應屬真實可信；況且，抗告人就其主張有利之部分亦無法提出任
      何證據以供調查等情以觀，自不能空言否認其有違規事實。
（三）復查，交通違規者因對於違規事實之有無爭執時，拒絕於舉發通知單上簽名之
      事，時所多聞，要不能因為抗告人拒絕簽名，即認定其無違規事實。至法院訊
      問證人時本得依職權裁量是否隔離訊問，則原審調查時對於證人林高彬隔離訊
      問，於法即無不合。
四、綜上所述，抗告人駕車行經有燈光號誌管制之交岔路口闖紅燈之違規事實，足堪
    認定。原處分機關因依首揭法條規定，裁處抗告人罰鍰新台幣三千六百元，於法
    並無不合，原裁定因而駁回抗告人之異議，核其認事用法亦無違誤。抗告人空言
    否認違規，指摘原裁定不當，為無理由，應予駁回。
五、據上論斷，應依道路交通案件處理辦法第二十六條、刑事訴訟法第四百十二條，
    裁定如主文。
中    華    民    國      九十      年      九      月        十二      日
                                  臺灣高等法院臺南分院刑事第六庭
                                      審判長法官  楊    明    章
                                            法官  戴    勝    利
                                            法官  顏    基    典
右正本證明與原本無異。
不得再抗告。
                                      法院書記官  呂    嘉    文
中    華    民    國      九十      年      九      月        十四      日


司法院資訊處製作；財團法人民間司法改革基金會備份。
